臺灣高雄地方法院刑事裁定　　　　　　　94年度聲判字第45號
　　聲　請　人
　　即　告訴人　乙○○
　　選　任律師　林金宗律師
　　被　　　告　甲○○
上列聲請人因告訴被告過失傷害案件，不服臺灣高等法院高雄分
院檢察署檢察長中華民國94年6 月14日94年度上聲議字第510 號
駁回聲請再議之處分（原不起訴處分案號：臺灣高雄地方法院檢
察署94年度偵字第2948號），聲請交付審判，本院裁定如下：
    主  文
聲請駁回。
    理  由
一、按告訴人不服上級法院檢察署檢察長或檢察總長認再議為無
    理由而駁回之處分者，得於接受處分書後10日內委任律師提
    出理由狀，向該管第一審法院聲請交付審判。法院認為交付
    審判之聲請無理由者，應為駁回交付審判之裁定。刑事訴訟
    法第258 條之1 、第258 條之3 第2 項前段，分別定有明文
    。查
    本件聲請人即告訴人乙○○於民國94年6 月23日收受處分書
    後，委任律師於94年7 月4 日向本院聲請交付審判，分別有
    送達證書及委任狀暨收文章戳附卷可稽，經核聲請程序於法
    相合。
二、聲請交付審判意旨略以：
（一）被告未注意車前狀況，車速過快，在高雄縣鳥松鄉○○路
      之肇事地點，告訴人之重機車業橫越水管路過半，因被告
      上開過失致告訴人受傷。車禍發生後被告竟於員警未到現
      場前，擅自移動車輛，甚而將告訴人之機車搬離現場，破
      壞現場完整性，迄未與告訴人和解。
（二）臺灣省高屏澎區車輛行車事故鑑定委員會之鑑定非依據事
      實所為，本件車禍發生後被告之車輛業經移動，非現場狀
      況，告訴人於肇事地點係在被告同向車道從靜止狀態啟動
      機車，並非意圖「迴轉」。又鑑定結果顯示「圖註無煞車
      痕及刮地痕」，足證被告未注意車前狀況，未能緊急煞車
      ，違反道路交通安全規則第94條第3 項之規定。
（三）告訴人之機車在被告自小客貨車之同向車道上前方7 公尺
      ，被告應有足夠之反應時間、空間，可與告訴人之機車間
      保持隨時可煞停之距離，被告卻疏未注意保持該安全距離
      ，直接撞及告訴人，顯有違反道路交通安全規則第94條第
      1 項之規定。
三、本件被告於偵查中雖坦承本件車禍事實，然辯稱：伊沿水管
    路與告訴人機車同向行駛，告訴人在肇事地點突然迴轉，伊
    反應不及，致伊汽車右前側碰撞到告訴人機車左側等語。原
    台灣高雄地方法院檢察署檢察官不起訴處分書稽核證人劉世
    平之結證、高雄縣政府警察局仁武分局道路交通事故調查報
    告表、道路交通事故現場圖及道路交通事故談話紀錄表、現
    場照片等物，採信被告之辯詞。且本件車禍主因係告訴人駕
    駛重型機車自路邊起駛迴轉，未注意往來車輛所致，臺灣省
    高屏澎區車輛行車事故鑑定委員會亦同此認定，此有臺灣省
    高屏澎區車輛行車事故鑑定委員會高屏澎鑑字第940204號函
    所附之鑑定意見書在卷可查，足認告訴人因逕自路旁起駛機
    車，未禮讓行進中之自小客貨車優先通行，亦未顯示左轉燈
    光或手勢並看清無來往車輛，致告訴人之自小客貨車行駛至
    肇事地點閃避不及而肇事之事實堪予採信，而認被告並無過
    失等語（94年度偵字第2948號）。嗣臺灣高等法院高雄分院
    檢察署檢察官對告訴人聲請再議，亦處分同認上情，且以告
    訴人認員警偽造不實筆錄並無依據，告訴人亦無法提供其他
    證據足證其無肇事責任，被告應負本件車禍之過失傷害罪責
    ，而任意指摘原處分不當，再議聲請顯無理由等情，而駁回
    聲請再議。
四、經本院調閱原偵查卷宗後，認為：
（一）按法院於審查交付審判之聲請有無理由時，得為必要之調
      查，惟其調查範圍，應以偵查中曾發現之證據為限，不可
      就聲請人新提出之證據再為調查，亦不可蒐集偵查卷以外
      之證據；除認為不起訴處分書所載理由違背經驗法則、論
      理法則或其他證據法則，否則不宜率予裁定交付審判，又
      按交付審判制度，係對於「檢察官不起訴或緩起訴裁量權
      」制衡之一種外部監督機制，法院僅就檢察官所為不起訴
      或緩起訴之處分是否正確加以審查，以防止檢察機關濫權
      。且法院裁定交付審判，即如同檢察官提起公訴使案件進
      入審判程序，是法院裁定交付審判之前提，必須偵查卷內
      所存證據已符合刑事訴訟法第251 條第1 項規定「足認被
      告有犯罪嫌疑」檢察官應提起公訴之情形，亦即該案件已
      經跨越起訴門檻，否則，縱或法院對於檢察官所認定之基
      礎事實有不同判斷，但如該案件仍須另行蒐證偵查始能判
      斷應否交付審判者，因交付審判審查制度並無如同再議救
      濟制度得為發回原檢察官續行偵查之設計，法院仍應依同
      法第258 條之3 第2 項前段規定，以聲請無理由裁定駁回
      。
（二）查本件94年2 月17日偵查程序中，檢察官傳喚告訴人、被
      告偕證人劉世平到場乙節，確有同日偵查訊筆錄在卷可稽
      （偵查卷第29頁），該過失傷害案件均予告訴人及被告表
      示意見，且證人劉世平於偵查中業經具結應訊，如就他人
      案情重要事項明知而為虛偽陳述，自應負起偽證之責，是
      以依法具結後供述之詞，應已有一定信用性之擔保，且證
      人劉世平前亦到警局應訊，有調查筆錄1 份為憑（偵查卷
      第5 頁），並非偵查中臨訟杜撰之證人，警詢所述亦與偵
      查結稱內容前後一致，堪認所供應屬實在，告訴人突然於
      肇事地點迴轉之行為，確實令被告有煞車不及之可能，實
      難課以被告就本件車禍有未注意車前狀況，為採取必要安
      全措施之過失。
（三）次查，本件車禍業經告訴人及被告同意，送請臺灣省高屏
      澎區車輛行車事故鑑定委員會鑑定，鑑定意見認告訴人駕
      駛重機車路邊起駛迴轉未注意來往車輛為肇事原因，而被
      告並無肇事因素，告訴人指摘該鑑定非依據事實所為，然
      該鑑定係根據本件車禍之相關資料，由專業人員加以判斷
      認定，告訴人之指摘並無具體實據，自屬空泛。再者，該
      鑑定意見之佐證資料固有「圖註無煞車痕及刮地痕」之文
      字，然不能僅因有上開文字，遽認被告係有未緊急煞車、
      未隨時保持安全距離之過失，蓋無煞車痕、刮地痕之原因
      不一，尚難僅憑該鑑定意見書就現場圖之特徵註記，而認
      被告就本件車禍有過失責任。
（四）告訴人指稱被告於肇事後，員警到達肇事現場前，以擅自
      移動車輛云云，然遍查全卷，除告訴人單一指稱外，未有
      任何事證足資證明上開事實。又被告曾試圖與告訴人調解
      ，然因雙方對於和解金額未能達成合致之意思，而依和解
      之旨，雙方本須各自退讓始有達成合致意思之可能，況和
      解是否成立與被告有無過失責任，並不具因果關係，不能
      因被告尚未與告訴人和解，而認本件有聲請交付審判之理
      由。
五、縱上，本院查原不起訴處分書及駁回再議聲請處分書調查事
    證已明，對照偵查卷內現有卷證資料，其認定被告並無過失
    傷害犯嫌，亦無不合，卷內復查無其他積極證據可資認定被
    告有其他犯罪事實，應認臺灣高雄地方法院檢察署檢察官及
    臺灣高等法院高雄分院檢察署檢察官分別予以不起訴處分及
    駁回再議聲請，應無不當，亦無違背經驗法則、論理法則、
    證據法則之處，聲請人聲請交付審判所主張之事實及理由，
    亦無法使本院達到「足認被告有犯罪嫌疑」檢察官應提起公
    訴之情形。揆諸首揭條文及說明，本件聲請人交付審判之聲
    請為無理由，應予駁回。
六、依刑事訴訟法第258 條之3 第2 項前段，裁定如主文。
中　　華　　民　　國　　94　　年　　11　　月　　30　　日
                      刑事第二庭審判長法  官
                                      法  官
                                      法  官
以上正本證明與原本無異。
不得抗告。
中　　華　　民　　國　　94　　年　　11　　月　　30　　日
                                      書記官
